【裁判字號】    99,簡抗,2
【裁判日期】    990323
【裁判案由】    公示送達
【裁判全文】
臺灣高雄地方法院民事裁定               99年度簡抗字第2號
抗  告  人  日榮資產管理股份有限公司
法定代理人  甲○○
相  對  人  乙○○
相  對  人  丙○○
上列當事人間請求聲請公示送達事件，抗告人對於民國98年12月
9 日本院鳳山簡易庭98年度鳳簡聲字第80號裁定提起抗告，本院
管轄之第二審合議庭裁定如下：
  主  文
原裁定廢棄。
准將抗告人於民國九十七年八月十三日對相對人乙○○、丙○○
所發如附件所示債權讓與之通知為公示送達。
聲請費用及抗告費用新台幣貳仟元由相對人負擔。
  理  由
一、本件抗告意旨略以：伊因受讓第三人英屬維京群島商科信資
    產管理股份有限公司台灣分公司（下稱商科信公司）對相對
    人之債權，而商科信公司則係受讓第三人中國信託商業銀行
    股份有限公司（下稱中信銀行）對相對人之債權。而伊於民
    國97年11月12日及98年3 月11日兩次將此債權讓與情事，以
    如附件所示之債權讓與聲明書寄送至相對人之戶籍地為通知
    結果，均因招領逾期而遭退回，爰聲請為公示送達。詎原法
    院仍以上開情形與送達處所不明之要件不符為由駁回，然經
    伊實地之探查後，相對人戶籍地現由相對人之妻舅居住，相
    對人早已不知去向，符合公示聲請送達之要件，原裁定尚有
    違誤，爰提起抗告請求廢棄原裁定並准為公示送達等語。
二、按表意人非因自己之過失不知相對人居所者，得依民事訴訟
    法公示送達之規定，以公示送達為意思表示之通知，民法第
    97條定有明文。經查，本件抗告人主張其轉輾受讓中信銀行
    及商科信公司對相對人之債權，經向相對人之戶籍地送達債
    權讓與通知，惟均未能合法送達等情，業據其提出如附件所
    示債權讓與聲明書、掛號郵件信封影本及戶籍謄本為證。而
    依上開資料所示，相對人之戶籍地於上開郵件送達時為「高
    雄縣鳥松鄉○○路36巷18之1 號」，且郵務人員係在送達時
    經2 次通知而不在，始以招領逾期未領而退回，可見相對人
    是否仍住該址，已非無疑。惟經抗告人再次於98年12月22日
    至相對人戶籍地實地勘察，發現相對人確實未居於戶籍地，
    並有人證可證明，據此可認抗告人已用相當方法探查而仍未
    能查知相對人之住居所，而符合民事訴訟法149 條第1 項第
    1 款所稱應受送達所不明之要件。抗告人聲請以公示送達對
    其為意思表示之通知，即與法定要件相符。原審不予准許，
    容有誤會，抗告人指摘原裁定不當，求予廢棄，為有理由，
    爰由本院將原裁定廢棄，並裁定如主文第二項所示。
三、據上論結：本件抗告為有理由，依非訟事件法第21條第1、2
    項、第24條第1 項、第46條、民事訴訟法第495 條之1 第1
    項、第450 條、第79條，裁定如主文。
中    華    民    國    99    年    3     月    23    日
                            臺灣高雄地方法院鳳山分庭
                                審判長法  官  楊富強
                                      法  官  林意芳
                                      法  官  何悅芳
正本係照原本作成。
如不服本裁定應於送達後10日內向本院提出再抗告狀（並按他造
當事人之人數附繕本），並繳納再抗告費新台幣1000元。再為抗
告僅得以適用法規顯有錯誤為理由，並應委任律師為代理人。
中    華    民    國    99    年    3     月    23    日
                                      書記官  陳俐嫺

司法院資訊處製作；財團法人民間司法改革基金會備份。
